臺灣臺中地方法院民事裁定　100年度訴字第1071號
原　　　告　蔡宜庭
原　　　告　賴文啟
共　　　同　鄭志明律師
訴訟代理人
被　　　告　張瑞淵
上列當事人間請求回復原狀事件，本院裁定如下：
    主    文
本件移送臺灣雲林地方法院。
      理    由
一、按訴訟，由被告住所地之法院管轄。訴訟之全部或一部，法
    院認為無管轄權者，依原告聲請或依職權以裁定移送其管轄
    法院，民事訴訟法第1條第1項前段、第28條第1 項定有明文
    。
二、本件起訴意旨略以：被告以新臺幣（下同）4,000,000 元向
    原告購買系爭商標權、專利權、模具、開力農藝有限公司股
    權。惟被告交付之支票僅兌現900,000 元，餘皆因存款不足
    而未獲付款，另用以抵充價金之不動產經拍賣後亦不足原先
    約定之2,000,000 元。被告既未依約給付價金，顯有給付遲
    延及給付不能情事，其除已委請律師發函催告兼為解除契約
    之意思表示外，另再以起訴狀繕本之送達為解除契約之表示
    ，併請求被告應負回復原狀及損害賠償如訴之聲明所示等語
    。
三、本件經向起訴狀所載之「台中市○○區○○路373號16樓之2
    」處所對被告為送達，均以查無此人為由而遭退回，有訴訟
    文書不能送達事由報告單在卷為憑。則前述處所顯非被告之
    住所地。而被告設籍雲林縣林內鄉○○路249號，有戶籍謄
    本在卷可稽，依民事訴訟第1條第1項前段規定，自應由臺灣
    雲林地方法院管轄。又本件原告係本於民法第259 條契約解
    除後之回復原狀、第260 條解除權之行使不妨礙債務不履行
    損害賠償之請求等規定而為請求，此觀之起訴狀第貳點「另
    以本訴狀繕本送達於被告為解除契約之意思表示，併請求被
    告應負回復原狀及損害賠償如訴之聲明所示」、第參點「又
    民法第260條規定，解除權之行使，不妨礙損害賠償之請求
    ，此條所規定之損害賠償請求權，係專指因債務不履行之損
    害賠償而言」、第肆點「莫查原告行使解除權後起訴請求回
    復原狀及損害賠償等訴訟」等記載自明，而與給付票款、不
    動產物權涉訟、侵權行為無關，是原告以本院為票據付款地
    、不動產所在地及侵權行為地法院為由，主張本院亦有管轄
    權等語，顯不足採。再者，民法第260 條所稱損害賠償，並
    非另因契約解除所生之新賠償請求權，而是因債務不履行所
    生之舊賠償請求權，不因契約解除失其存在，仍得請求而已
    ，亦與侵權行為損害賠償請求無關。綜上所述，原告向無管
    轄權之本院起訴，顯係違誤。爰依職權將本件移送於該管轄
    法院。
四、依首開法條裁定如主文。
中    華    民    國   100    年    6     月    22    日
                  民事第三庭    法  官  鍾貴堯
正本係照原本作成。
如不服本裁定應於送達後10日內向本院提出抗告狀，並繳納抗告
費新臺幣1000元。
中    華    民    國   100    年    6    月    22    日
                                書記官  童淑芬